# 陈版，请教关于票据贴现的现金流

提问人：wangxjiang 时间：2011-01-11 23:44:30
陈版，银行承兑汇票和商业承兑汇票的票据贴现的现金流是应该放经营活动产生的现金流还是应该放融资产生的现金流？有这样的具体规定吗
如果放入融资获得的现金流的话，那这部分销售业务产生的现金，最终就不能在经营活动现金流中反映了，觉得也不合理。
还望解答，谢谢！

回答人：chenyiwei
没有专门规定，一般做法是与资产负债表上是否终止确认被贴现的应收票据相对应。即：终止确认被贴现的应收票据的，作为“销售商品、提供劳务收到的现金”披露；不终止确认被贴现应收票据而是确认为短期借款的，则作为“借款收到的现金”披露。